臺北高等行政法院裁定
111年度訴字第680號
原      告  朱正方                                  
被      告  衛生福利部中央健康保險署

代  表  人  李伯璋（署長）

上列當事人間全民健康保險事件，原告不服衛生福利部中華民國
111年5月2日衛部法字第1113160720號訴願決定，提起行政訴訟
，本院裁定如下：
　　主  文
本件移送於臺灣臺北地方法院行政訴訟庭。
　　理  由
一、按訴訟之全部或一部，法院認為無管轄權者，依原告聲請或
    依職權以裁定移送於其管轄法院，行政訴訟法第18條準用民
    事訴訟法第28條第1項定有明文。次按「（第1項）適用簡易
    訴訟程序之事件，以地方法院行政訴訟庭為第一審管轄法院
    。（第2項）下列各款行政訴訟事件，除本法別有規定外，
    適用本章所定之簡易程序：……。三、其他關於公法上財產關
    係之訴訟，其標的之金額或價額在新臺幣40萬元以下者。……
    」、「對於公法人之訴訟，由其公務所所在地之行政法院管
    轄。其以公法人之機關為被告時，由該機關所在地之行政法
    院管轄。」同法第229條第1項、第2項第3款及第13條第1項
    亦分別有明文規定。
二、緣原告於民國98年12月1日以國軍為投保單位，以第1類被保
    險人身分參加全民健康保險，於99年9月1日退保轉出後，原
    告未以適法身分主動辦理加保，被告乃於99年9月2日以第6
    類被保險人身分，為原告銜接加保於戶籍所在地高雄市左營
    區公所。嗣國軍於110年7月21日申請辦理原告追溯自105年8
    月1日至109年3月25日以第4類被保險人身分加保於國軍，致
    原告於105年8月1日至109年3月25日期間有重複投保之情形
    ，被告遂辦理原告追溯自105年8月1日起從高雄市左營區公
    所轉出，並核退原告重複投保溢繳之保險費新臺幣（下同）
    3萬2,207元。原告於110年8月31日函請被告研議修正全民健
    康保險法相關規定，並請求被告作成書面行政處分返還原告
    溢納之保險費，經被告以110年9月15日健保高字第11061152
    29號函復略以：被告已辦理原告追溯自105年8月1日起從高
    雄市左營區公所轉出，並核退105年8月至109年2月重複繳納
    之保險費3萬2,207元，原告並無逾5年重複投保溢繳保險費
    之情事。原告不服被告辦理情形，認被告有應作為而不作為
    之情事，依訴願法第2條第1項規定提起訴願，經訴願決定不
    受理，原告仍不服，遂提起本件行政訴訟。
三、經查，原告提起本件行政訴訟，主張國軍自99年9月2日起即
    未以第4類被保險人身分為其加保並負擔全額保險費，原告
    自斯時起即有重複繳納保險費自付額之事實，依行政程序法
    第131條第1項所定10年公法上請求權時效，請求被告作成返
    還原告102年5月24日至105年7月止重複繳納保險費之書面行
    政處分，並聲明：「撤銷訴願決定。被告應給付原告2萬8
    ,426元，及按年息百分之5計算之遲延利息。」（本院卷第1
    1、93頁）。因此本件訴訟標的金額，即本件原告關於公法
    上財產關係之訴訟勝訴可獲得之利益，僅2萬8,426元，未逾
    40萬元，依行政訴訟法第229條第2項第3款規定，屬應適用
    簡易訴訟程序事件，並依同條第1項規定，應以地方法院行
    政訴訟庭為第一審管轄法院。茲被告之公務機關所在地為臺
    北市大安區，依行政訴訟法第13條第1項規定，本件應由臺
    灣臺北地方法院行政訴訟庭管轄，原告向無管轄權之本院起
    訴，顯係違誤，爰依職權裁定如主文。
中　　華　　民　　國　　111 　年　　10　　月　　27　　日
　　　　　　　　　　臺北高等行政法院第六庭
                              審判長法  官　許麗華
                                    法  官　林學晴
                                    法  官　郭淑珍 
上為正本係照原本作成。
如不服本裁定，應於送達後10日內向本院提出抗告狀（須按他造
人數附繕本）。
中　　華　　民　　國　　111 　年　　10　　月　　27　　日
          　　　　　　      　　　  書記官  朱倩儀